臺灣嘉義地方法院刑事判決　　　　　　　　　　　　　九十一年度交易字第五一號
　　公　訴　人　臺灣嘉義地方法院檢察署檢察官
　　被　　　告　丙○○
　　被　　　告　甲○○
右列被告因過失傷害案件，經檢察官提起公訴（九十一年度調偵字第二號），本院判
決如左：
    主  文
丙○○因過失傷害人，處有期徒刑參月，如易科罰金以參百元折算壹日。
甲○○被訴過失傷害，公訴不受理。
    事  實
一、林恆毅於民國（下同）九十年二月二十三日凌晨零時四十分許，駕駛車牌號碼九
    Ｂ—九二○一號自小客車，沿嘉義縣大林鎮○○路由西向東行駛，於行經該路與
    台一線公路設有閃光紅燈號誌之交岔路口時，原應注意閃光紅燈表示「停車再開
    」，車輛應減速接近，先停止於交岔路口前，讓幹道車優先通行後認為安全時，
    方得續行，並注意車前狀況，隨時採取必要之安全措施，而依當時情形，又無不
    能注意之情事，竟疏未注意而貿然穿越該路口；適甲○○駕駛車牌號碼Ｘ三—四
    七九八號自小客車，沿台一線公路嘉義縣路段由北向南行駛，於行經前開交岔路
    口時，亦疏未注意閃光黃燈表示「警告」，車輛應減速接近，注意安全，小心通
    過，而依當時情形，又無不能注意之情事，亦疏未注意，即貿然穿越該路口，兩
    車因而擦撞，並致甲○○所駕駛之車輛失控衝入對向車道；恰有由林柔譯（原名
    乙○○）所騎乘之車號ＷＦＺ—○五二號輕型機車，應注意機車在已劃分快慢車
    道之道路，雙向道路應在最外側快車道及慢車道行駛，而依當時情形，又無不能
    注意之情事，亦疏未注意，即貿然將機車停放在在安全島附近之內側快車道上等
    待轉彎，致遭失控之甲○○車輛撞及，導致林柔譯受有右側遠端橈骨骨折及尺骨
    脫位、胸部挫傷之傷害（甲○○過失傷害部分業經林柔譯撤回告訴）。
二、案經林柔譯訴由嘉義縣警察局民雄分局報請臺灣嘉義地方法院檢察署檢察官偵查
    起訴。
    理  由
一、被告丙○○部分：
（一）右揭犯罪事實，業據被告丙○○及共同被告甲○○於警訊、偵查及本院審理中
      坦承不諱，核與告訴人林柔譯於警訊及本院審理中指訴之情節相符，並有在場
      證人施怡如、林恆彬於警訊時之證述情節可供參酌，此外，另有道路交通事故
      調查報告表（含現場圖）、現場及車損照片五張、台灣省嘉雲區車輛行車事故
      鑑定委員會一份附卷可稽。按汽車行駛至交岔路口，其行進、轉彎，應遵守燈
      光號誌或交通警察之指示，支線道車應暫停讓幹線道車先行；汽車行駛時，駕
      駛人應注意車前狀況及兩車併行之間隔，並隨時採取必要之安全措施；閃光黃
      燈表示「警告」，車輛應減速接近，注意安全，小心通過；閃光紅燈表示「停
      車再開」，車輛應減速接近，先停止於交岔路口前，讓幹道車優先通行後認為
      安全時，方得續行；道路交通安全規則第一百零二條第一項第一款、第二款、
      第九十四條第三項、道路交通標誌標線號誌設置規則第二一一條第一項第一款
      、第二款分別定有明文。被告丙○○、甲○○二人駕車自應注意上述道路交通
      安全規定，而依附卷之道路交通事故調查報告表所載，本件肇事時、地之天候
      、路況皆良好，並無不能注意之情事，竟疏未注意，肇致本件交通事故；又告
      訴人林柔譯確因本件車禍受傷，有卷附診斷證明書一紙足參，則被告丙○○、
      甲○○二人之過失行為與告訴人林柔譯之傷害結果間，具有相當因果關係甚明
      ；足見被告丙○○、甲○○二人之行為，顯有過失，綜合被告之過失情狀觀之
      ，應認被告丙○○之過失行為係肇事之主要因素，被告甲○○之過失行為係肇
      事之次要因素。末查，機器腳踏車行駛之車道及轉彎，應依標誌或標線之規定
      行駛；無標誌或標線者，在已劃分快慢車道之道路，雙向道路得在最外側快車
      道及慢車道行駛；道路交通安全規則第九十九條第一項第二款亦有明文規定；
      告訴人林柔譯雖違反上開交通安全規定，與有過失，核其過失行為係肇事之再
      次要因素，惟告訴人之傷害既然係被告丙○○之過失駕車行為所併合肇致，自
      不能解免渠過失刑責。從而，本件罪證明確，被告丙○○過失傷害犯行洵堪認
      定。
（二）核被告丙○○因過失行為，造成告訴人林柔譯受傷，係犯刑法第二百八十四條
      第一項前段之過失傷害罪。爰審酌被告丙○○素行良好，並無前科，其過失行
      為係肇事之主要因素，本件交通事故係共同被告甲○○及告訴人林柔譯之過失
      行為所併合肇致，被告丙○○一再坦承犯行、到庭接受審判之態度良好，曾提
      出三十萬元之和解條件，告訴人林柔譯受有右側遠端橈骨骨折及尺骨脫位、胸
      部挫傷之傷害等一切情狀，判處如主文第一項所示之刑，並諭知易科罰金之折
      算標準，以示懲儆。
二、被告甲○○部分：
    按告訴乃論之罪，告訴人於第一審辯論終結前，得撤回其告訴；又其告訴經撤回
    者，法院應諭知不受理之判決，刑事訴訟法第二百三十八條第一項、第三百零三
    條第三款分別定有明文。查被告甲○○因過失傷害案件，經檢察官提起公訴，認
    係犯刑法第二百八十四條第一項前段之過失傷害罪，經本院審核屬實，已如前述
    ，惟依同法第二百八十七條前段規定須告訴乃論，茲業據告訴人林柔譯當庭聲請
    撤回告訴，有審判筆錄一份在卷可稽，依前開規定，本件對於被告甲○○被訴過
    失傷害部分，自應諭知不受理判決，並不經言詞辯論為之。
據上論斷，應依刑事訴訟法第二百九十九條第一項前段、第三百零三條第三款、第三
百零七條，刑法第二百八十四條第一項前段、第四十一條第一項前段，罰金罰鍰提高
標準條例第一條前段、第二條，判決如主文。
本案被告丙○○部分經檢察官陳美君到庭執行職務。
中      華      民      國      九十一        年     七     月    十六  日
                                  臺灣嘉義地方法院交通法庭
                                        法  官  李  麗  萍
右正本證明與原本無異。
如不服本判決，應於判決送達後十日內向本院提出上訴狀( 應附繕本 )。
中      華      民      國      九十一        年     七     月    十六  日
                                        書記官  侯  麗  茹
附錄本判決論罪之法條：
刑法第二百八十四條第一項
因過失傷害人者，處六月以下有期徒刑、拘役或五百元以下罰金，致重傷者，處一年
以下有期徒刑、拘役或五百元以下罰金。
